【裁判字號】    98,訴,33
【裁判日期】    980526
【裁判案由】    妨害自由等
【裁判全文】
臺灣板橋地方法院刑事判決                98年度訴字第33號
公  訴  人  臺灣板橋地方法院檢察署檢察官
被      告  甲○○
                    （現於臺灣新店戒治所戒治中）
上列被告因妨害自由等案件，經檢察官提起公訴（97年度偵字第
30772 號），本院裁定改用簡式審判程序審理，判決如下：
    主  文
甲○○共同傷害人之身體，累犯，處有期徒刑參月，如易科罰金
，以新台幣壹仟元折算壹日；又共同以非法方法，剝奪人之行動
自由，累犯，處拘役伍拾日，如易科罰金，以新台幣壹仟元折算
壹日；又共同以加害生命、身體、財產之事，恐嚇他人致生危害
於安全，累犯，處拘役肆拾日，如易科罰金，以新台幣壹仟元折
算壹日；又致令他人之神像、酒拾壹瓶、杯子不堪用，足以生損
害於他人，累犯，處拘役參拾日，如易科罰金，以新台幣壹仟元
折算壹日；應執行拘役壹佰日，如易科罰金，以新台幣壹仟元折
算壹日。
    事  實
一、甲○○前因傷害案件，經本院以93年簡字2821號判處有期徒
    刑4 月確定，於民國94年2 月13日縮刑期滿執行完畢，猶不
    知悔改，夥同乙○○（通緝中，另案審結）即址設台北縣樹
    林市○○街53號「168 檳榔攤」老闆，基於恐嚇、傷害、毀
    損之犯意聯絡，於97年10月27日21時許，至丙○○與丁○○
    所開設位於臺北縣板橋市○○○街16巷42號之「黑貓小吃店
    」內，以不明帳單向丙○○、丁○○索討保護費遭拒，竟心
    生不滿，向丙○○、丁○○恫稱：「將門關上，一個都不要
    離開，不要營業了，不然見一次翻一次，樹林一帶被我們包
    了，從你們這家店開始」等語，以此加害生命、身體、財產
    之方式恐嚇丙○○、丁○○，致丙○○、丁○○心生畏懼。
    甲○○與乙○○繼而徒手將店內所擺放之佛像、桌上酒類11
    瓶、杯子等物摔破於地上，致令不堪使用，並徒手毆打丙○○，再將丙○○拖出店外，與另名姓名年籍不詳之成年男子
    共同毆打丙○○，致使丙○○因而受有頸部挫傷 (局部瘀青
    壓痛)、 頭部外傷及腦挫傷 (頭暈及噁心症狀)、 胸部挫傷
    、右肩挫傷 (局部壓痛)等 傷害，丙○○趁隙逃走後，甲○○與乙○○復另行起意，基於妨害自由之犯意聯絡，強行將
    丁○○押至乙○○所經營上址「168 檳榔攤」內，並將門反
    鎖，以阻止丁○○自由外出，嗣警方據報後前往處理，當場
    查獲，始悉上情。
二、案經丙○○、丁○○訴由台北縣政府警察局板橋分局移送臺
    灣板橋地方法院檢察署檢察官偵查起訴。
    理  由
一、上揭事實業據被告甲○○於審理中自白不諱，並經告訴人丙○○、丁○○於警詢、偵查中指訴綦詳，此外，並有現場照
    片、驗傷診斷書在卷可稽。本件事證明確，被告甲○○犯行
    洵堪認定，應予依法論科。
二、核被告甲○○所為，係犯刑法第277 條第1 項之傷害罪、第
    305 條之恐嚇危害安全罪、第302 條第1 項之妨害自由罪及
    同法第354 條之損壞他人物品罪。被告就恐嚇危害安全罪、
    妨害自由罪及毀損罪間與被告乙○○有犯意聯絡及行為分擔
    為共同正犯。就傷害罪部分與乙○○及姓名不詳之成年男子
    有犯意聯絡及行為分擔為共同正犯、被告所犯上開各罪間，
    係犯意各別，行為互殊，應予分論併罰。再被告有如事實欄
    所載前科及刑之執行情形，有臺灣高等法院被告前案紀錄表
    在卷可憑，其於受徒刑執行完畢後五年內故意再犯上開各有
    期徒刑以上之罪，均應依累犯規定加重其刑。審酌被告之素
    行、犯罪之動機、目的、手段，犯罪所生之危害、被害人所
    受之傷害及被告犯後坦承犯行，犯後態度尚佳等一切情狀，
    各量處如主文所示之刑，並就拘役部分定其應執行之刑，及
    均諭知易科罰金之折算標準，以示懲儆。
三、本件經檢察官提起公訴，被告於準備程序中就被訴事實為有
    罪之陳述，經法官告知簡式審判程序之旨，並聽取公訴人、
    被告之意見後，本院合議庭裁定由受命法官獨任進行簡式審
    判程序，併予敘明。
據上論斷，應依刑事訴訟法第273 條之1 第1 項、第299 條第1
項前段，刑法第28條、第277 條第1 項、第302 條第1 項、第
305 條、第354 條、第47條第1 項、第51條第6 款、第41條第1
項前段，刑法施行法第1 條之1 ，判決如主文。
本案經檢察官賴建如到庭執行職務。
中    華    民    國    98    年    5     月    26    日
                  刑事第三庭  法  官  徐子涵
上列正本證明與原本無異。
如不服本判決，應於判決送達後10日內敘明上訴理由，向本院提
出上訴狀 (應附繕本) ，上訴於臺灣高等法院。其未敘述上訴理
由者，應於上訴期間屆滿後20日內向本院補提理由書「切勿逕送
上級法院」。
                              書記官  張桐嘉
中    華    民    國    98    年    5     月    27    日
附錄本案所犯法條全文
中華民國刑法第277條
 （普通傷害罪）
傷 害人之身體或健康者，處3 年以下有期徒刑、拘役或1 千元
以下罰金。
犯前項之罪因而致人於死者，處無期徒刑或7 年以上有期徒刑；
致重傷者，處3 年以上10年以下有期徒刑。
中華民國刑法第302條
 （剝奪他人行動自由罪）
私 行拘禁或以其他非法方法，剝奪人之行動自由者，處5 年以
下有期徒刑、拘役或3 百元以下罰金。
因而致人於死者，處無期徒刑或7 年以上有期徒刑，致重傷者，
處3 年以上10年以下有期徒刑。
第 1 項之未遂犯罰之。
中華民國刑法第305條
 （恐嚇危害安全罪）
以 加害生命、身體、自由、名譽、財產之事，恐嚇他人致生危
害於安全者，處2 年以下有期徒刑、拘役或3 百元以下罰金。
中華民國刑法第354 條（毀損器物罪）毀棄、損壞前二條以外
之他人之物或致令不堪用，足以生損害於公眾或他人者，處2 年
以下有期徒刑、拘役或5 百元以下罰金。


司法院資訊處製作；財團法人民間司法改革基金會備份。
